【裁判字號】    97,審訴,435
【裁判日期】    970930
【裁判案由】    毒品危害防制條例
【裁判全文】
臺灣高雄地方法院刑事判決             97年度審訴字第435號
公  訴  人  臺灣高雄地方法院檢察署檢察官
被      告  甲○○
                    另案在臺灣臺南監獄臺南分監執行中
上列被告因毒品危害防制條例案件，經檢察官提起公訴（97年度
毒偵字第551 號），本院改依簡式審判程序審理，判決如下：
    主  文
甲○○施用第一級毒品，累犯，處有期徒刑玖月，扣案如附表編
號1 至3 所示之物沒收；又施用第二級毒品，累犯，處有期徒刑
伍月，扣案如附表編號2 至5 所示之物沒收。應執行有期徒刑壹
年，扣案如附表所示之物沒收。
    事  實
一、甲○○前因施用毒品案件，經本院以91年度毒聲字第5778號
    裁定令入戒治處所施以強制戒治，復經本院以92年度毒聲字
    第720 號裁定停止戒治，於民國92年2 月25日釋放出戒治處
    所，而於92年8 月28日戒治期滿執行完畢。又曾因毒品危害
    防制條例案件，經臺灣高等法院高雄分院以93年度上訴字第
    336 號判決、本院以93年度簡字第1433號判決，分別判處有
    期徒刑1 年2 月、4 月確定，並經臺灣高等法院高雄分院以
    95年度聲字第229 號裁定，定應執行刑為有期徒刑1 年4 月
    ；復因毒品危害防制條例案件，經本院以94年度訴字第2131
    號判決，判處有期徒刑7 月、4 月，應執行有期徒刑10月確
    定，上開案件接續執行，於95年月13日假釋出監，而於96年
    2 月24日假釋期滿執行完畢。詎其仍不知戒絕毒癮，明知海
    洛因及甲基安非他命，分別經公告列為毒品危害防制條例第
    2 條第2 項第1 款之第一級毒品及同條項第2 款之第二級毒
    品，不得非法持有、施用，猶於前開強制戒治執行完畢釋放
    後5 年內，基於施用第一級毒品海洛因之犯意，於96年12月
    26日夜間10時許，在位於高雄市楠梓區○○○ 街236 號之凱
    麗都汽車旅館302 室內，以將第一級毒品海洛因加水置於針
    筒內注射手臂血管之方式，施用第一級毒品海洛因1 次；又
    其另基於施用第二級毒品甲基安非他命之犯意，於96年12月
    26日夜間某時，同在上開地點，以將第二級毒品甲基安非他
    命置於吸食器內燒烤吸食之方式，施用第二級毒品甲基安非
    他命1 次。嗣於翌日凌晨1 時20分許，經警在上開地點臨檢
    ，並扣得其所有之如附表所示之物，並採集其尿液送檢，因
    而查悉上情。
二、案經高雄市政府警察局楠梓分局移送臺灣高雄地方法院檢察
    署檢察官偵查起訴。
    理  由
一、按本件被告甲○○所犯係死刑、無期徒刑、最輕本刑為3 年
    以上有期徒刑以外之罪，其於準備程序就前揭被訴事實為有
    罪之陳述，經受命法官告知簡式審判程序之旨，並聽取其與
    公訴人意見後，本院認無不得或不宜改依簡式審判程序進行
    之處，爰依刑事訴訟法第273 條之1 第1 項、第284 條之1
    ，裁定本件由受命法官獨任進行簡式審判程序，合先敘明。
二、前揭犯罪事實，業據被告於本院審理中坦承不諱，且其前開
    為警查獲後，採集尿液送檢之檢驗結果，係呈施用第一級毒
    品海洛因後所會產生之嗎啡陽性反應，及施用第二級毒品甲
    基安非他命後所會產生之甲基安非他命陽性反應，有高雄市
    立凱旋醫院97年1 月7 日A00000000 號濫用藥物尿液檢驗報
    告在卷可稽（上開被告以外之人於審判外所為之書面陳述，
    因本件已改行簡式審判程序，依刑事訴訟法第159 條第2 項
    之規定，應具有證據能力），並有如附表所示物品扣案足憑
    ，則被告前開自白顯與事實相符，堪以採信，本件事證明確
    ，被告前揭犯行，足堪認定。而被告前因施用毒品案件，經
    本院以91年度毒聲字第5778號裁定令入戒治處所施以強制戒
    治，復經本院以92年度毒聲字第720 號裁定停止戒治，於92
    年2 月25日釋放出戒治處所，而於92年8 月28日戒治期滿執
    行完畢等情，有臺灣高等法院被告前案紀錄表在卷可憑，其
    於強制戒治執行完畢釋放後，5 年內再犯本件施用毒品犯行
    ，依法自應予以追訴處罰。
三、按海洛因及甲基安非他命，分別係毒品危害防制條例第2 條
    第2 項第1 款所稱之第一級毒品及同條項第2 款所稱之第二
    級毒品，故核被告所為，係犯該條例第10條第1 項之施用第
    一級毒品罪及同條第2 項之施用第二級毒品罪。被告持有第
    一級毒品海洛因及第二級毒品甲基安非他命後，進而施用，
    其持有之低度行為均應為施用之高度行為所吸收，不另論罪
    。又被告所犯上開2 罪間，犯意各別、行為互殊，觸犯構成
    要件相異之罪名，自應分論併罰。被告有上述之前科紀錄乙
    情，有前開臺灣高等法院被告前案紀錄表在卷可稽，其受有
    期徒刑執行完畢，5 年內故意再犯本件最重本刑為有期徒刑
    以上之2 罪，為累犯，均應依刑法第47條第1 項規定加重其
    刑。爰審酌被告經強制戒治後，尚未能戒絕毒癮，足證前開
    保安處分措施實難矯治其惡性，惟念其犯後坦承罪行，態度
    良好，而所犯係自戕行為，尚未對他人造成實害，復參以其
    先前因施用毒品案件遭論罪科刑之次數等一切情狀，分別量
    處如主文所示之刑，並定應執行之刑，以資懲儆。扣案如附
    表所示物品，均係被告所有，分別供其施用第一級毒品海洛
    因、第二級毒品甲基安非他命所用之物，業據其於本院審理
    中陳述在卷，爰依刑法第38條第1 項第2 款規定，併予宣告
    沒收。
據上論斷，應依刑事訴訟法第273 條之1 第1 項、第284 條之1
、第299 條第1 項前段，毒品危害防制條例第10條第1 項、第2
項，刑法第11條前段、第47條第1 項、第51條第5 款、第38條第
1 項第2 款，判決如主文。
本案經檢察官陳麗琇到庭執行職務。
中    華    民    國    97    年    9     月    30    日
                  刑事第七庭    法  官  陳君杰
以上正本證明與原本無異。
如不服本判決，應於判決送達後10日內，向本院提出上訴狀。
中    華    民    國    97    年    9     月    30    日
                                書記官  李承悌
附錄本判決論罪科刑法條全文：
毒品危害防制條例第10條
施用第一級毒品者，處6月以上5年以下有期徒刑。
施用第二級毒品者，處3年以下有期徒刑。
附表：
┌──┬───────────────────────┬──┐
│編號│扣案物品                                      │數量│
├──┼───────────────────────┼──┤
│ 1  │注射針筒（用以施用海洛因）                    │5 支│
├──┼───────────────────────┼──┤
│ 2  │電子磅秤（用以秤量施用之海洛因、甲基安非他命）│2 台│
├──┼───────────────────────┼──┤
│ 3  │夾鏈袋（用以包裝施用之海洛因、甲基安非他命）  │1 包│
├──┼───────────────────────┼──┤
│ 4  │玻璃吸食器（用以施用甲基安非他命）            │2 具│
├──┼───────────────────────┼──┤
│ 5  │酒精燈（用以施用甲基安非他命）                │1 個│
└──┴───────────────────────┴──┘


司法院資訊處製作；財團法人民間司法改革基金會備份。
